【裁判字號】    99,易,333
【裁判日期】    990527
【裁判案由】    竊盜等
【裁判全文】
臺灣苗栗地方法院刑事判決               99年度易字第333號
公  訴  人  臺灣苗栗地方法院檢察署檢察官
被      告  丁○○
上列被告因竊盜等案件，經檢察官提起公訴（99年度偵字第973
號、99年度毒偵字第278 號），本院裁定改依簡式審判程序審理
，判決如下：
    主  文
丁○○犯如附表所示之罪，均累犯，各處如附表主文欄所示之刑
；又施用第二級毒品，累犯，處有期徒刑陸月。扣案之玻璃頭吸
食器壹個、吸管壹支、吸管分裝勺壹支及殘渣袋壹個，均沒收銷
燬之。應執行有期徒刑壹年捌月。扣案之破壞剪貳支均沒收。扣
案之玻璃頭吸食器壹個、吸管壹支、吸管分裝勺壹支及殘渣袋壹
個，均沒收銷燬之。
    事  實
一、丁○○曾因施用毒品案件，經觀察、勒戒2 次後，均認無繼
    續施用毒品之傾向，由臺灣苗栗地方法院檢察署檢察官分別
    以87年度偵字第4787號及89年度毒偵字第1126號為不起訴處
    分確定；又自最後一次觀察、勒戒執行完畢釋放後，5 年內
    再犯施用毒品案件，經本院以94年度苗簡字第554 號判決判
    處有期徒刑4 月確定在案，甫於民國95年2 月18日縮刑期滿
    ，隔日因徒刑執畢出監。
二、詎其猶不知悔改，復意圖為自己不法所有之竊盜犯意，先後
    於如附表所示時間、地點，分別為如附表所示加重竊盜犯行
    。嗣於99年2 月3 日上午9 時10分許，為警持本院所核發之
    99年度聲搜字第81號搜索票前往其位於苗栗縣銅鑼鄉○○路
    6 號住處，當場查獲且扣得其所有供其竊盜所用之破壞剪2
    支，而知悉上情。
三、詎其仍不思悔悟，明知甲基安非他命業經公告列為毒品危害
    防制條例第2 條第2 項之第二級毒品，不得非法持有、施用
    ，仍基於施用第二級毒品甲基安非他命之犯意，於99年3 月
    4 日中午12時30分許，在其位於苗栗縣銅鑼鄉○○路6 號住
    處房間內，以將第二級毒品甲基安非他命置於玻璃球內點火
    燒烤吸食其煙霧方式，施用第二級毒品甲基安非他命1 次。
    嗣於99年3 月4 日下午5 時40分許，在上址為警執行本院所
    核發之99年度聲搜字第234 號搜索票前往搜索查獲，並扣得
    其所有供其施用毒品所用之玻璃頭1 個、吸管1 支、吸管分
    裝勺1 支、殘渣袋1 個。
四、案經苗栗縣警察局竹南分局、苗栗分局報請臺灣苗栗地方法
    院檢察署檢察官偵查起訴。
    理  由
一、本件被告丁○○犯係死刑、無期徒刑、最輕本刑為3 年以上
    有期徒刑以外之罪，其於本院準備程序中就前揭被訴事實為
    有罪之陳述，經受命法官告知簡式審判程序之旨，並聽取其
    與公訴人之意見後，本院認無不得或不宜改依簡式審判程序
    進行之處，爰依刑事訴訟法第273 條之1 第1 項、第284 條
    之1 ，本院合議庭裁定由受命法官獨任依簡式審判程序審理
    ；又簡式審判程序之證據調查，依刑事訴訟法第273 條之2
    規定，不受同法第159 條第1 項審判外陳述排除之限制，再
    被告對於卷內之各項證據，亦不爭執證據能力，故卷內所列
    之各項證據，自得作為證據，合先敘明。
二、上揭事實，業據被告於警訊、偵查及本院審理時坦承不諱，
    核與證人丙○○、甲○○、乙○○、蘇國權於警詢證述之情
    節相符，且有苗栗縣警察局竹南分局搜索筆錄、扣押筆錄、
    扣押物品目錄表各1 份及照片27張在卷可稽；另有苗栗縣警
    察局苗栗分局搜索筆錄、扣押筆錄、扣押物品目錄表各1 份
    及照片2 張在卷可稽；而被告為警所採集之尿液檢體，經送
    請中山醫學大學附設醫院檢驗，結果呈安非他命類陽性反應
    ，有該醫院99年3 月19日編號0000000 尿液檢驗報告1 份在
    卷可稽。足認被告上開自白顯與事實相符，堪信為真實。本
    件事證明確，被告犯行洵堪認定。
三、按毒品危害防制條例於92年7 月9 日修正公布，其中第20條
    、第23條將施用毒品之刑事處遇程序，區分為「初犯」、「
    5 年內再犯」、「5 年後再犯」，而依立法理由觀之，僅限
    於「初犯」、「5 年後再犯」，始應先經觀察、勒戒或強制
    戒治程序，倘被告於5 年內已再犯，經依法追訴處罰，縱其
    第3 次（或第3 次以上）再度施用毒品之時間，在初犯經觀
    察、勒戒或強制戒治執行完畢釋放5 年以後，已不合於「5
    年後再犯」之規定，且因已於「5 年內再犯」，顯見其再犯
    率甚高，原實施觀察、勒戒或強制戒治，已無法收其實效，
    即應依該條例第10條處罰，最高法院95年5 月9 日95年度第
    7 次刑事庭會議決議可資參照。查被告如事實欄之施用毒品
    事實經觀察勒戒之事實，此有臺灣苗栗地方法院檢察署刑案
    資料查註紀錄表、臺灣高等法院被告前案紀錄表各1 份在卷
    可按，是被告既已於觀察勒戒執行完畢後5 年內再犯施用毒
    品案件，並經法院論罪科刑，即非屬前述「5 年後再犯」之
    情形，檢察官自應依法追訴。從而，本件事證明確，被告犯
    行洵堪認定，應依法論科。
四、至扣案之破壞剪2 支為金屬製品，質地堅硬，此有照片1 份
    及扣案物品在卷可稽，是該物衡情於客觀上具有危險性，以
    之攻擊於人，均足以為殺害或傷害人之生命、身體之器械，
    堪認為兇器，是核被告如附表所為，係犯刑法第321 條第1
    項第3 款之攜帶兇器竊盜罪。按甲基安非他命係毒品危害防
    制條例第2 條第2 項第2 款所定之第二級毒品，不得非法持
    有、施用。故核被告就事實欄三所為，係犯毒品危害防制條
    例第10條第2 項施用第二級毒品罪。其於施用甲基安非他命
    前持有甲基安非他命犯行，為其施用之高度行為所吸收，不
    另論罪。查被告有事實欄所載論罪科刑執行之情形，此有臺
    灣苗栗地方法院檢察署刑案資料查註紀錄表及臺灣高等法院
    被告前案紀錄表各1 份在卷可查，其受有期徒刑執行完畢後
    ，5 年之內再故意犯有期徒刑以上刑之本罪，為累犯，應依
    刑法第47條第1 項規定加重其刑。至於被告所犯上開4 罪間
    ，犯意各別，行為互殊，且皆可獨立評價，自應分論併罰。
    爰審酌被告正值青壯之年，不思以正途謀生，猶因不勞而獲
    之心態，竊取他人之物變賣得款花用，侵害他人財產安全，
    被告竊盜行為多達3 次，行為實不足取；其曾因施用毒品經
    送勒戒處所施以觀察勒戒後，仍未能戒斷其施用毒品之惡習
    ，足見其陷溺已深，惟因施用毒品僅係戕害其自己身心並無
    加害他人，此次施用毒品次數僅1 次，並兼念及其竊盜手段
    尚屬輕微，犯後均始終坦承犯行，態度良好等一切情狀，分
    別量處如附表及主文所示之刑，並合併定其應執行刑，以示
    懲儆。
五、末查，扣案之破壞剪2 支被告自承為其所有且供犯罪所用，
    爰依刑法第38條第1 項第2 款規定，諭知沒收；扣案之玻璃
    頭1 個、吸管1 支、吸管分裝勺1 支、殘渣袋1 個，為被告
    施用第二級毒品甲基安非他命所用之物，業據其供明在卷，
    是衡情扣案物品其內應含有甲基安非他命之毒品成分，難以
    析離，應將之整體視為海洛因毒品，均依毒品危害防制條例
    第18條第1 項前段規定諭知沒收銷燬之。
據上論斷，應依刑事訴訟法第273 條之1第1項、第299 條第1 項
前段，毒品危害防制條例第10條第2 項、第18條第1 項前段，刑
法第11條、第321 條第1 項第3 款、第38條第1 項第2 款、第47
條第1 項、第51條第5 款，判決如主文。
本案經檢察官洪清秀到庭執行職務。
中    華    民    國    99    年    5     月    27    日
                  刑事第三庭  法  官  許蓓雯
附表：
┌──┬────┬────┬────┬───┬───────┬────┬───────┐
│編號│犯罪時間│犯罪地點│犯罪態樣│被害人│犯罪所得財物  │所犯法條│主文欄        │
├──┼────┼────┼────┼───┼───────┼────┼───────┤
│一  │98年9月 │苗栗縣銅│持客觀上│丙○○│電線60公尺（規│刑法第32│丁○○犯攜帶兇│
│    │初某日晚│鑼鄉興隆│對人之生│      │格5.58平方4線 │1條第1項│器竊盜罪，累犯│
│    │上10時許│村4鄰48 │命、身體│      │），賣得新臺幣│第3款   │，處有期徒刑柒│
│    │        │號旁草莓│構成威脅│      │約2、3千元    │        │月。扣案之破壞│
│    │        │園      │，足供兇│      │              │        │剪壹支沒收。  │
│    │        │        │器使用之│      │              │        │              │
│    │        │        │破壞剪1 │      │              │        │              │
│    │        │        │支行竊，│      │              │        │              │
│    │        │        │得手後，│      │              │        │              │
│    │        │        │伺機變賣│      │              │        │              │
├──┼────┼────┼────┼───┼───────┼────┼───────┤
│二  │98年9月 │苗栗縣銅│持客觀上│甲○○│電線50公尺（規│刑法第32│丁○○犯攜帶兇│
│    │上旬某日│鑼鄉興隆│對人之生│      │格3 線220 伏特│1條第1項│器竊盜罪，累犯│
│    │晚上10時│村8鄰苗 │命、身體│      │），賣得約新臺│第3款   │，處有期徒刑柒│
│    │許      │119線公 │構成威脅│      │幣2 、3 千元  │        │月。扣案之破壞│
│    │        │墓旁菜園│，足供兇│      │              │        │剪壹支沒收。  │
│    │        │        │器使用之│      │              │        │              │
│    │        │        │破壞剪1 │      │              │        │              │
│    │        │        │支行竊，│      │              │        │              │
│    │        │        │得手後，│      │              │        │              │
│    │        │        │伺機變賣│      │              │        │              │
├──┼────┼────┼────┼───┼───────┼────┼───────┤
│三  │99年1 月│苗栗縣苗│持客觀上│苗栗縣│電線1 批（共計│刑法第32│丁○○犯攜帶兇│
│    │初某日起│栗市南勢│對人之生│政府  │賣得約新臺幣7,│1條第1項│器竊盜罪，累犯│
│    │，連續3 │里大坪頂│命、身體│      │000元）       │第3款   │，處有期徒刑柒│
│    │、4 日  │廢棄之東│構成威脅│      │              │        │月。扣案之破壞│
│    │        │營區內  │，足供兇│      │              │        │剪貳支沒收。  │
│    │        │        │器使用之│      │              │        │              │
│    │        │        │破壞剪2 │      │              │        │              │
│    │        │        │支，接續│      │              │        │              │
│    │        │        │行竊，得│      │              │        │              │
│    │        │        │手後，伺│      │              │        │              │
│    │        │        │機變賣  │      │              │        │              │
└──┴────┴────┴────┴───┴───────┴────┴───────┘
以上正本證明與原本無異。
如不服本判決應於收受判決後10日內向本院提出上訴書狀，並應
應敘述具體理由。其未敘述上訴理由者，應於上訴期間屆滿後20
日內向本院補提理由書( 均須按他造當事人之人數附繕本) 「切
勿逕送上級法院」。告訴人或被害人如對本判決不服者，應具備
理由請求檢察官上訴，其上訴期間之計算係以檢察官收受判決正
本之日期為準。
                              書記官  徐一夫
中    華    民    國    99    年    5     月    27    日
本案論罪科刑法條：
中華民國刑法第321 條第1 項第3 款犯竊盜罪而有左列情形之一
者，處6 月以上、5 年以下有期徒刑：
三、攜帶兇器而犯之者。
毒品危害防制條例第10條第2項
施用第二級毒品者，處3年以下有期徒刑。

司法院資訊處製作；財團法人民間司法改革基金會備份。
